THOMAS SLEGERS

STUDENT

PERSONALIA

ADRES

Sliehaagstraat 23 3600, Genk België

TELEFOON

Gsm 0496/22.34.03

E-MAIL

Thomsleg@hotmail.com

GEBOORTEPLAATS

Limburg, Genk

RIJBEWIJS

Categorie B

NATIONALITEIT

Belgisch

LINKS

<u>LinkedIn</u>

VAARDIGHEDEN

Java

 \bullet \bullet \bullet \circ

C# Programming

• • • 0 0

SQL

 \bullet \bullet \circ \circ

Enterprise Resource Planning

 \bullet \bullet \circ \circ

HOBBY'S

Recreatie Volleybal

TALEN

Nederlands

• • • • •

Engels

 \bullet \bullet \bullet \circ

Frans

 \bullet \bullet \circ \circ

PROFIEL

Ik ben een 3de jaars hogeschoolstudent aan de UCLL-Leuven die bezig is aan een tweede opleiding: toegepaste informatica. Verder heb ik mij ook verdiept in bedrijfsmanagement waar mijn specialisatie lag op logistiek management. Tijdens mijn huidige en voorgaande studie blijkt ook meermaals bewezen dat ik goed kan samenwerken en coördineren met teamleden en elke uitdaging aanga.

OPLEIDING

Professionele Bachelor: Toegepaste Informatica, UC Leuven-Limburg

Leuven

Sep 2020 — Heden

Professionele Bachelor: Logisitiek Management, UC Leuven-Limburg

Diepenbeek

Sep 2016 — Jun 2020

CURSUSSEN

Java Programming and Software Engineering Fundamentals Specialization, Duke University on Coursera

Okt 2019 — Feb 2020

C# Fundamentals via ASP.NET Web Applications, https://bobtabor.com/

Jun 2019 — Okt 2019

MOST Management (Intermodal Transport), Escola Europea de Short Sea Shipping

Okt 2018 — Okt 2018

WERKERVARING

Catering, KRC

Genk

Aug 2018 — Heden

Magazijnier, H.Essers

Genk

Sep 2019 — Feb 2020

EXTRACURRICULAIRE ACTIVITEITEN

Chiroleider, Sint-Gerolf

Genk

Sep 2016 — Aug 2021